臺灣雲林地方法院刑事判決　　　　　　 100年度交易字第64號
公　訴　人　臺灣雲林地方法院檢察署檢察官
被　　　告　陳建樹
上列被告因過失傷害案件，經檢察官提起公訴（100 年度調偵字
第71號），被告於準備程序進行中就被訴事實為有罪之陳述，經
法官告知簡式審判程序意旨，並聽取當事人之意見後，本院合議
庭裁定由受命法官獨任行簡式審判程序，判決如下：
    主      文
陳建樹犯過失傷害罪，處有期徒刑月，如易科罰金，以新臺幣
壹仟元折算壹日。
    事實及理由
一、犯罪事實：
    陳建樹於民國99年4 月19日晚上7 時許，駕駛車號BN-2281
    （起訴書誤載為2271，由本院逕予更正）號自用小客車（下
    稱本案自用小客車），自址設雲林縣虎尾鎮○○路○段403-
    1 號之大盤大賣場附設停車場駛出，至無號誌交岔路口欲左
    轉工專路時，本應注意汽車行經無號誌之交岔路口，應減速
    慢行，作隨時停車之準備，且轉彎車應讓直行車先行，並應
    注意車前狀況，並隨時採取必要之安全措施，而當時天候為
    晴、夜間有照明、柏油路面乾燥、無障礙物、且視距尚屬良
    好，並無不能注意情事，陳建樹竟疏未注意及此，貿然駛出
    前揭停車場逕行左轉進入工專路，適有吳紹華騎乘車號LJG-
    809 號重型機車，沿雲林縣虎尾鎮○○路由西往東方向行駛
    至前開交岔路口處時，見狀閃避不及，而與陳建樹所駕駛之
    本案自用小客車發生碰撞，吳紹華因而人車倒地，並因此受
    有右側足踝韌帶斷裂、右下肢挫傷、擦傷併瘀青等傷害。陳
    建樹肇事後，先搭載吳紹華到校參加期中考試並送醫診治後
    ，在未經有偵查犯罪職權之機關或公務員發覺前，即主動前
    往雲林縣警察局虎尾分局向承辦員警廖振村坦承肇事，自首
    接受裁判。
二、認定犯罪事實所憑之證據及理由：
  (一)本案被告陳建樹所犯之罪，係死刑、無期徒刑、最輕本刑為
    3 年以上有期徒刑以外之罪，其於準備程序就前揭被訴事實
    為有罪之陳述，經受命法官告知簡式審判程序之旨，並聽取
    其與公訴人之意見後，本院裁定由法官一人獨任進行簡式審
    判程序，是本案之證據調查，依刑事訴訟法第273 條之2 規
    定，不受同法第159 條第1 項、第161 條之2 、第161 條之
    3 、第163 條之1 及第164 條至第170 條規定之限制，合先
    敘明。
  (二)上開犯罪事實，業據被告於警詢、偵查及本院審理中均坦承
    不諱，核與告訴人吳紹華於警詢及偵訊時之指訴情節相符，
    復有道路交通事故現場圖1 紙、道路交通事故調查表(一)、(二)
    、現場暨車損照片18張以及財團法人天主教若瑟醫院99年5
    月1 日診字第9904236 號診斷證明1 紙存卷可稽。足認被告
    之任意性自白與事實相符，可以採信。
  (三)又行車速度，依速限標誌或標線之規定，無速限標誌或標線
    者，應依下列規定：二、行經無號誌之交岔路口，應減速慢
    行，作隨時停車之準備；另汽車行駛時，駕駛人應注意車前
    狀況，並隨時採取必要之安全措施；且汽車行駛至交岔路口
    ，其行進、轉彎，應依下列規定：七、轉彎車應讓直行車先
    行，道路交通安全規則第93條第1 項第2 款、94條第3 項及
    第102 條第1 項第7 款分別定有明文。被告係領有普通小型
    車駕駛執照之人，對於上開規定，當知之甚稔。依卷附道路
    交通事故調查報告表(一)所載，本件事故當時天候晴、夜間有
    照明、柏油路面乾燥無缺陷、無障礙物、視距良好，以當時
    客觀環境觀察，並無不能注意之情形，被告竟疏未注意即貿
    然左轉，而與告訴人所騎乘機車發生碰撞，致告訴人人車倒
    地，受有前揭傷害，足見被告確有違反上述交通安全規則致
    本件車禍發生至明。雖被告曾一度辯稱因前開大盤大賣場停
    車場出口處停放之廂型車阻礙其視線云云，然質之前開廂型
    車之停放位置，被告自承係停放於卷附照片編號3 （見99年
    度偵字第4111號卷【下稱99偵4111卷】第35頁上方照片）中
    自用小貨車之位置（見本院卷第13頁反面），再與卷附編號
    4 照片（見99偵4111卷第35頁）對照以觀，前揭編號4 照片
    中停放之自用小貨車車頭與交岔路口黃色網狀線右側邊線間
    仍有一段距離，足認被告所駕車輛駕駛座越過廂型車車頭後
    ，即無障礙物遮避視線，被告駕駛本案自用小客車左轉工專
    路時，按應可看清工專路上左方來車，堪認被告未注意車前
    狀況即貿然駛出大盤大停車而左轉工轉路乙節甚明，是被告
    所辯，尚非可採。從而，本件車禍既係因被告之上開過失行
    為所併合肇致，被告自不能解免其過失罪責。復以被害人之
    受傷結果既因被告之過失所致，二者間具相當因果關係無疑
    。本案事證明確，被告犯行洵堪認定，應依法論科。
三、論罪科刑之理由：
  (一)核被告所為，係犯刑法第284 條第1 項前段之過失傷害罪。
  (二)被告於犯罪後偵查機關未查知其犯罪嫌疑前即主動到雲林縣
    警察局虎尾分局，向員警廖振村承認其為肇事者而願接受裁
    判，有雲林縣警察局道路交通事故肇事人自首情形紀錄表1
    紙在卷可查（見99偵4111卷第20頁），是被告符合自首之規
    定，依刑法第62條前段減輕其刑。
  (三)爰審酌被告為汽車駕駛人，應謹慎遵守交通規則，以維護自
    身與其他用路人之安全，竟過失肇事，所為實不可取，然於
    本案審理時坦承犯行，略見悔意，犯後態度尚佳，惟因告訴
    人求償金額高達新臺幣（下同）100 萬元，而被告表示願賠
    償2 萬元，雙方金額差距甚大以致未能與告訴人達成和解，
    然於事故發生後仍持續關心告訴人傷勢，並協助處理告訴人
    就醫之交通問題，有被告所提出自行整理之電話紀錄及簡訊
    翻拍照片各1 紙附卷可憑，亦為告訴人所是認，兼衡告訴人
    所受之傷勢等一切情狀，量處如主文所示之刑，並諭知易科
    罰金之折算標準。
四、應適用之法律：
  (一)刑事訴訟法第273 條之1 第1 項、第299 條第1 項前段。
  (二)刑法第284 條第1 項前段、第62條前段、第41條第1 項前段
    。
  (三)刑法施行法第1 條之1 第1 項、第2 項前段。
本案經檢察官陳詠薇到庭執行職務。
中    華    民    國   100    年    5     月    23    日
                  刑事第七庭  法  官  鍾世芬
以上正本證明與原本無異。
如不服本判決應於收受判決後10日內向本院提出上訴書狀，並應
敘述具體理由；其未敘述上訴理由者，應於上訴期間屆滿後20日
內向本院補提理由書（均須按他造當事人之人數附繕本）。「切
勿逕送上級法院」。
                              書記官  王雪招
中    華    民    國   100    年    5     月    23    日
附錄本案論罪科刑法條全文
中華民國刑法第284條
（過失傷害罪）
因過失傷害人者，處6 月以下有期徒刑、拘役或5 百元以下罰金
，致重傷者，處1 年以下有期徒刑、拘役或5 百元以下罰金。
從事業務之人，因業務上之過失傷害人者，處1 年以下有期徒刑
、拘役或1 千元以下罰金，致重傷者，處3 年以下有期徒刑、拘
役或2 千元以下罰金。